ACORDAO-COMPLETO-2368325

ACÓRDÃO DE RELAÇÃO

ACÓRDÃO DE RELAÇÃO 7525/2019 ATA 29/2019 - SEGUNDA CÂMARA

Acórdão 7525/2019-TCU-Segunda Câmara
Tratam os autos de recurso de reconsideração interposto por Judite Maria Botafogo Santana da Silva (Peça 69) em face do Acórdão 1631/2017-TCU-Segunda Câmara (Peça 21) .
Considerando que, o recurso de reconsideração constitui-se na espécie recursal cabível nos processos deste Tribunal que versam sobre contas, nos termos dos artigos 32, I, e 33 da Lei 8.443/1992, c/c artigo 285 do Regimento Interno/TCU;
Considerando que tal peça apelativa já foi ajuizada neste processo (Peça 32) , conhecido, para no mérito, ser parcialmente provido, conforme o Acórdão 1933/2019-TCU-Segunda Câmara (Peça 60) , o que resultou na preclusão consumativa estabelecida no artigo 278, § 3º, do Regimento Interno do TCU;
	Considerando também que, por força dessas peculiaridades, os pareceres emitidos nos autos convergem pelo não-conhecimento do multicitado recurso; 
	Os Ministros do Tribunal de Contas da União, quanto ao processo a seguir relacionado, ACORDAM, por unanimidade, com fundamento nos arts. 143, inciso IV, alínea "b" e § 3º; artigo 278, § 3º do Regimento Interno/TCU, e ante as razões expendidas pelo relator, em não conhecer do recurso de reconsideração interposto por Judite Maria Botafogo Santana da Silva contra o Acórdão 1631/2017-TCU-Segunda Câmara, em razão da preclusão consumativa, por ser a segunda vez que o mesmo responsável interpõe tal modalidade recursal, sem prejuízo das providências descritas no subitem 1.9 desta deliberação.
1. Processo TC-Processo 031.345/2015-8 (TOMADA DE CONTAS ESPECIAL) 
	1.1. Responsável: Judite Maria Botafogo Santana da Silva (XXX.976.814-XX) 
	1.2. Recorrente: Judite Maria Botafogo Santana da Silva (XXX.976.814-XX) 
	1.3. Órgão/Entidade: Prefeitura Municipal de Lagoa do Carro - PE
	1.4. Relator: Ministro Augusto Nardes
	1.4.1. Ministra que alegou impedimento na sessão: Ana Arraes.
	1.5. Representante do Ministério Público: Procurador Rodrigo Medeiros de Lima
	1.6. Relator da deliberacao recorrida: Ministro-Substituto André Luís de Carvalho
	1.7. Unidades Técnicas: Secretaria de Recursos (SERUR) ; Secretaria de Controle Externo de Tomada de Contas Especial (SecexTCE) .
	1.8. Representação legal: Edson Monteiro Vera Cruz Filho (26183/OAB-PE) e outros, representando Judite Maria Botafogo Santana da Silva. 
	1.9. Determinações/Recomendações/Orientações: 
	1.9.1. Dar ciência desta deliberação à recorrente e aos órgãos/entidades interessados.

Segunda Câmara

ACORDAO-COMPLETO-2550659

Acórdão 2536/2022 - Plenário

ACORDAO-COMPLETO-2542038

Acórdão 1764/2022 - Plenário

Judite Maria Botafogo Santana da Silva

AUGUSTO NARDES

Ministro-Substituto André Luís de Carvalho

Edson Monteiro Vera Cruz Filho (26183/OAB-PE) e outros, representando Judite Maria Botafogo Santana da Silva.

Procurador Rodrigo Medeiros de Lima

TOMADA DE CONTAS ESPECIAL (TCE)

Secretaria de Recursos (SERUR); Secretaria de Controle Externo de Tomada de Contas Especial (SecexTCE).